【裁判字號】    99,審抗,45
【裁判日期】    990331
【裁判案由】    本票裁定
【裁判全文】
臺灣臺北地方法院民事裁定              99年度審抗字第45號
抗  告  人  乙○○
相  對  人  香港商香港上海豐銀行股份有限公司
法定代理人  甲○○
上列當事人間聲請本票裁定事件，抗告人對於中華民國98年12月
23日本院98年度司票字第24797號裁定提起抗告，本院裁定如下
：
    主  文
抗告駁回。
抗告程序費用新臺幣壹仟元由抗告人負擔。
    理  由
一、相對人於原審聲請意旨略以：伊執有抗告人與陳正佳於民國
    94年8月18日所共同簽發內載金額新臺幣（下同）2,910,000
    元，付款地在臺北市○○區○○路1段333號10、13、14樓，
    利息按年息3.4%計算，免除作成拒絕證書，到期日未載之本
    票1紙（下稱系爭本票），詎於97年9月16日經提示僅支付其
    中部分外，其餘1,218,232元未獲付款，為此提出本票1紙，
    聲請裁定就上開金額及依約定年息計算之利息准許強制執行
    等語。原審就系爭本票票款其中之1,218,232元，及自97年9
    月16日起至清償日止，按年息3.4 %計算之利息，裁定准許
    強制執行。
二、抗告意旨略以：伊戶籍地為桃園，與相對人簽約地亦為桃園
    ，理應在桃園開庭。伊曾一再商請相對人能降低利息及本金
    ，讓伊償還，但皆遭拒絕，實逼伊於絕境，於賤價拍賣伊之
    不動產，又回頭要伊償付不足餘額，顯不合理。況伊每月薪
    資為近3萬元，經臺灣桃園地方法院與元大、合庫兩家銀行
    協商每月須付22,800元，所剩餘金額支付上班交通費、房租
    、生活費，已陷艱困，爰提起抗告等語。
三、按票據法第123條所定執票人就本票聲請法院裁定強制執行
    事件，由票據付款地之法院管轄，非訟事件法第194條第1項
    定有明文。再按執票人向本票發票人行使追索權時，得聲請
    法院裁定後強制執行，票據法第123條定有明文。又本票執
    票人，依票據法第123條規定，聲請法院裁定許可對發票人
    強制執行，係屬非訟事件，此項聲請之裁定，及抗告法院之
    裁定，僅依非訟事件程序，以審查強制執行許可與否，並無
    確定實體上法律關係存否之效力，如發票人就票據債務之存
    否有爭執時，應由發票人提起確認之訴，以資解決，殊不容
    於裁定程序中為此爭執（最高法院57年台抗字第76號、56年
    台抗字第714號判例參照）。
四、經查：相對人主張之事實，業據提出本票一紙為證，且原審
    就系爭本票為形式上之審查，認其已具備本票各項記載事項
    ，合於非訟事件法第194條第1項及票據法第120條規定，屬
    有效之本票，且無管轄錯誤之情事，乃裁定准許強制執行，
    並無不合。抗告意旨雖又辯以生活已陷困境等情，惟相對人
    乃系爭本票執票人，本得行使本票權利，不因其催討是否損
    及抗告人生計而受影響。至於抗告人所陳曾與相對人協商降
    低本息遭拒云云，核屬實體法上之爭執，揆諸上開說明，應
    由抗告人提起確認之訴，以資解決，不得於非訟事件程序中
    為此爭執，抗告法院亦不得予以審究。從而，抗告意旨指摘
    原裁定不當，求予廢棄，為無理由，應予駁回。
五、據上論結，本件抗告為無理由，爰依非訟事件法第46條、第
    21條第2項、第24條第1項，民事訴訟法第495條之1第1項、
    第449條第1項、第78條，裁定如主文。
中    華    民    國    99    年    3     月    31    日
              民事第六庭  審判長法  官  朱漢寶
                                法  官  蔡和憲
                                法  官  許純芳
以上正本係照原本作成
本裁定不得抗告
中    華    民    國    99    年    3     月    31    日
                                書記官  陳怡君

司法院資訊處製作；財團法人民間司法改革基金會備份。
